臺灣臺北地方法院刑事宣示判決筆錄　　　96年度重訴字第62號
公　訴　人　臺灣臺北地方法院檢察署檢察官
被　　　告　甲○○
上列被告因商業會計法等案件，於中華民國96年8月16日下午4時
許，在本院第13法庭宣示判決，出席職員如下：
　　　　　法　官　劉素如
　　　　　書記官　陳育君
　　　　　通　譯　傅水祥
法官起立朗讀判決主文、犯罪事實要旨、處罰條文，及告以上訴
限制、期間並提出上訴狀之法院，且諭知記載其內容：
一、主  文：
    甲○○共同連續商業負責人，以明知為不實之事項，而填製
    會計憑證，處有期徒刑伍月，如易科罰金，以銀元參佰元即
    新臺幣玖佰元折算壹日，減為有期徒刑貳月又拾伍日，如易
    科罰金，以銀元參佰元即新臺幣參佰元折算壹日。
二、犯罪事實要旨：
  　甲○○明知其身無恆產且乏一技之長，對於他人若向其借用
    名義擔任公司負責人，該公司將用以供虛偽開立不實統一發
    票予其他公司行號，以幫助他人逃漏稅捐等情有所預見，仍
    因經濟困乏，貪圖小利，而為下列犯行：
（一）甲○○於民國94年7月間，透過真實姓名年籍不詳綽號「
      泰平」之成年男子，結識真實姓名不詳綽號「林建華」之
      成年男子後，竟與「林建華」、王子誠（由本院另行判決
      ）共同基於使公務員登載不實之犯意、填製不實會計憑證
      及幫助他人逃漏稅捐之概括犯意，約定由甲○○接替王子
      誠擔任虛設於臺北市中山區○○○路101號6樓「誠平國際
      有限公司」（下簡稱誠平公司）之股東兼負責人，渠等並
      於94年7月25日製作內容不實之「誠平公司章程」、「誠
      平公司變更登記申請書」、「股東同意書」，虛偽登載「
      1 、本公司因業務需要遷移地址至台北市中山區○○○路
      101號6樓，繼續對外營業。2、本公司原股東王子誠出資
      額新臺幣（下同）捌佰萬元整，全額讓予股東甲○○承受
      ，並退出股東。」等虛偽不實之事項，持向臺北市商業管
      理處申請遷址、股東出資轉讓、改推甲○○為董事及修正
      章程等變更登記事項，使該管公務員陷於錯誤，將前開不
      實事項登載於職務上所載之公文書即誠平公司「有限公司
      變更登記表」上，足生損害主管機關對於公司管理之正確
      性。
（二）前述變更登記完成後，甲○○與「林建華」、王子誠明知
      誠平公司僅係虛設，並無實際交易，仍自94年8月間起至
      同年12月止，在不詳地點，以誠平公司名義，連續填製買
      受人、品名、數量、金額均不實之會計憑證統一發票共9
      張（銷售金額共計5746萬0096元），分別交付予鼎益鑫製
      作股份有限公司、永達保險經紀人股份有限公司、元亢國
      際有限公司、高珅企業有限公司等4家公司行號（買受人
      、發票開立日期、發票字軌號碼、銷售額、稅額均詳如附
      表所示），並經各該營業人作為向誠平公司買受商品之進
      項憑證，持向稅捐機關申報扣抵銷項稅額，而幫助如附表
      所示之公司行號逃漏營業稅共達287萬3004元，足生損害
      於稅捐機關核課稅捐之公平性及正確性。
三、處罰條文：
    修正前商業會計法第71條第1款，稅捐稽徵法第43條第1項，
    刑法第2條第1項前段、第11條前段、第28條、第31條第1項
    、第214條、修正前刑法第56條、第55條、第41條第1項前段
    ，刑法施行法第1條之1，修正前罰金罰鍰提高標準條例第2
    條，現行法規所定貨幣單位折算新臺幣條例第2條，中華民
    國罪犯減刑條例第2條第1項第3款、第7條、第9條。
四、協商判決除有刑事訴訟法第454條之4第1項第1款於本訊問程
    序終結前，被告撤銷協商合意或檢察官撤回協商聲請者；第
    2款被告協商之意思非出於自由意志者；第4款被告所犯之罪
    非第455條之2條第1項所定得以協商判決者；第6款被告有其
    他較重之裁判上一罪之犯罪事實者；第7款法院認應諭知免
    刑或免訴、不受理者情形之一，及違反同條第2項「法院應
    於協商合意範圍內為判決；法院為協商判決所科之刑，以宣
    告緩刑或2年以下有期徒刑、拘役或罰金為限」之規定者外
    ，不得上訴。
五、本件如得上訴，而如不服本件判決，得自收受判決送達之日
    起10日內，向本院提出上訴書狀，上訴於第2審法院。
中　　華　　民　　國　　96　　年　　8 　　月　　16　　日
                  刑事第一庭  書記官  陳育君
                              法　官　劉素如
上正本證明與原本無異。
                              書記官  陳育君
中　　華　　民　　國　　96　　年　　8 　　月　　16　　日
附錄本案論罪科刑法條全文：
修正前商業會計法第71條
商業負責人、主辦及經辦會計人員或依法受託代他人處理會計事
務之人員有下列情事之一者，處5 年以下有期徒刑、拘役或科或
併科新臺幣15萬元以下罰金：
一、以明知為不實之事項，而填製會計憑證或記入帳冊。
二、故意使應保存之會計憑證、會計帳簿報表滅失毀損。
三、偽造或變造會計憑證、會計帳簿報表內容或毀損其頁數。
四、故意遺漏會計事項不為記錄，致使財務報表發生不實之結果
    。
五、其他利用不正當方法，致使會計事項或財務報表發生不實之
    結果。
稅捐稽徵法第43條
教唆或幫助犯第41條或第42條之罪者，處3 年以下有期徒刑、拘
役或科新台幣6 萬元以下罰金。
稅務人員、執行業務之律師、會計師或其他合法代理人犯前項之
罪者，加重其刑至二分之一。
稅務稽徵人員違反第33條規定者，除觸犯刑法者移送法辦外，處
1 萬元以上5 萬元以下罰鍰。
中華民國刑法第214 條
明知為不實之事項，而使公務員登載於職務上所掌之公文書，足
以生損害於公眾或他人者，處3 年以下有期徒刑、拘役或5 百元
以下罰金。
附表：
┌──┬────────┬──┬─────┬──────┬─────┐
│編號│ 買 受 人 公 司 │開立│發  票  字│  銷售額    │  稅  額  │
│    │ 、 商 號 名 稱 │日期│軌  號  碼│（新臺幣）  │（新臺幣）│
├──┼────────┼──┼─────┼──────┼─────┤
│ 1  │鼎益鑫製作股份有│9409│HU00000000│   9,112,000│   455,600│
│    │限公司          │    │          │            │          │
├──┼────────┼──┼─────┼──────┼─────┤
│ 2  │鼎益鑫製作股份有│9409│HU00000000│   7,772,000│   388,600│
│    │限公司          │    │          │            │          │
├──┼────────┼──┼─────┼──────┼─────┤
│ 3  │鼎益鑫製作股份有│9409│HU00000000│   9,380,000│   469,000│
│    │限公司          │    │          │            │          │
├──┼────────┼──┼─────┼──────┼─────┤
│ 4  │鼎益鑫製作股份有│9410│HU00000000│  10,720,000│   536,000│
│    │限公司          │    │          │            │          │
├──┼────────┼──┼─────┼──────┼─────┤
│ 5  │鼎益鑫製作股份有│9410│HU00000000│  10,988,000│   549,400│
│    │限公司          │    │          │            │          │
├──┼────────┼──┼─────┼──────┼─────┤
│ 6  │永達保險經紀人股│9409│HU00000000│      19,048│       952│
│    │份有限公司      │    │          │            │          │
├──┼────────┼──┼─────┼──────┼─────┤
│ 7  │永達保險經紀人股│9410│HU00000000│      19,048│       952│
│    │份有限公司      │    │          │            │          │
├──┼────────┼──┼─────┼──────┼─────┤
│ 8  │元亢國際有限公司│9408│GU00000000│   6,000,000│   300,000│
├──┼────────┼──┼─────┼──────┼─────┤
│ 9  │高珅企業有限公司│9409│HU00000000│   3,450,000│   172,500│
├──┴────────┼──┴─────┼──────┼─────┤
│      合 計           │                │  57,460,096│ 2,873,004│
└───────────┴────────┴──────┴─────┘
